# 医药研发企业如何收入确认

提问人：zhs7403 时间：2020-10-21 07:44:00
医药CRO企业将业务分为FTE（full-time equivalent，又称全职人力工时或全时当量服务）类和非FTE类这两大类，企业根据业务的不同而分别采用不同的会计处理方法。FTE类业务是指以工作量（小时）为基础的收费模式，多见于临床前及临床早期新药化合物发现及合成、临床前研究。通常以一个工作人员在一定时期内全部工作时间的计算单位为基础，把非全时工作人员数折算为全时工作人员的相等数量。非FTE类业务，主要是指客户的定制服务。根据业务类型又可分为FFS（fee for service，按服务收费）、INT（integrated services，综合服务）等，其中以FFS最为普遍。FFS类业务是指以完成交货或提交成果报告为收入确认标识的收费模式，多见于为临床新药或已上市药物原料药提供工艺路线开发等服务。 按照新收入准则，我理解是否1.FFS应该以交付成果报告为收入确认?2.FTE业务应如何确认收入？查了几份A+H年报，FFS还是完工百分比，没有写FTE，请问新收入此类CRO企业应如何确认收入，是否有相应指引？

回答人：chenyiwei
一般理解，在新收入准则下：
1 、FFS应该以交付成果报告为收入确认，即属于在一个时点履约，除非对合同终止情况下的款项收取或回收问题有特别约定。
2 、对FTE业务，个人理解这种收费模式的理由是在研发过程早期，失败风险很大的情况下，CRO企业作为研发外包服务商避免自身承担过大风险的措施，即不论这一阶段的研发工作本身能否顺利完成，本企业发生的成本和合理利润总可以收回。从逻辑上分析，委托方之所以同意该种售非模式，是否表明其工作成果的控制权也是在履约过程中逐步转移给客户的，因而满足第十一条中在一段时间内履约的条件，尤其是（三）？